臺灣桃園地方法院民事判決　　　　　　 93年度勞簡上字第9號
上　訴　人　凱撒雙星管理委員會
法定代理人　己○○
訴訟代理人　邱清銜律師
　　　　　　洪明俊律師
複代理人　　戊○○
被上訴人　　丁○○
上列當事人間請求給付薪資事件，上訴人對於民國93年6 月16日
本院中壢簡易庭93年度壢勞簡字第10號第一審判決提起上訴，於
94 年5月12日辯論終結，本院判決如下：
    主      文
上訴駁回。
第二審訴訟費用由上訴人負擔。
    事實及理由
壹、本件被上訴人經合法通知，未於言詞辯論期日到場，核無民
    事訴訟法第386 條所列各款情形，爰依上訴人之聲請，由其
    一造辯論而為判決。
貳、被上訴人起訴主張其自民國87年8 月起受僱於上訴人擔任機
    電士之工作，僱佣期間均為1 年，且上訴人於92年4 月19日
    召開會議決議續聘被上訴人，聘期自同年7 月1 日起至93年
    6 月30日止（下稱系爭僱佣契約），每月薪資為新臺幣（下
    同）31,700元，另於端午節、中秋節各加發半個月薪資，春
    節加發1 個月薪資，經被上訴人同意應聘。惟上訴人突於92
    年7 月21日公告以被上訴人在「行政管理上發生嚴重缺失」
    為由，表示自同年8 月1 日起解聘被上訴人之一切職務，並
    自該日起拒絕被上訴人到職工作及給付薪資。惟上訴人之解
    僱事由並無任何具體事實證明，且被上訴人無勞動基準法（
    下稱勞基法）第12條第1 項或第11條各款所列情事，是上訴
    人終止系爭僱佣契約之意思表示亦不生終止效力。又上訴人
    既自92年8 月1 日起拒絕被上訴人提供勞務，依民法第487
    條規定，被上訴人無補服勞務之義務，仍得依約請求上訴人
    給付系爭薪資。而上訴人應於每月5 日給付被上訴人之薪資
    ，被上訴人自得請求上訴人給付92年8 月份薪資31,700元，
    及自上訴人逾期給付之日即同年8 月6 日起至清償日止，按
    年息5 ％計算之利息；又自同年9 月份起至系爭僱佣契約於
    93年6 月份終止時止之每月薪資及端午節、中秋節與春節加
    發之薪資，上訴人亦均有屆期不履行之虞，被上訴人亦得依
    民事訴訟法第246 條規定，請求上訴人自92年9 月起至93年
    6 月止，於每月5 日各給付被上訴人31,700元，及自上訴人
    逾各該月應給付期限之日即各該月6 日起至清償日止，各按
    年息5 ％計算之利息；並於92年9 月11日另給付半個月薪資
    15,850元，及自上訴人逾期給付日即同年9 月12日起至清償
    日止，按年息5 ％計算之利息；暨於93年1 月22日給付1 個
    月薪資31,700元，及自上訴人逾期給付日即同年月23日起至
    清償日止，按年息5 ％計算之利息；另於同年6 月22日給付
    半個月薪資15,850元，及自上訴人逾期給付日即同年月23日
    起至清償日止，按年息5 ％計算之利息。為此請求上訴人給
    付如附表所示之金額及利息，並陳明願供擔保請求宣告假執
    行等語。對於上訴人之抗辯則主張：催繳電費通知單是由上
    訴人社區大門口的管理員直接拿給甲○○，並未經過被上訴
    人，被上訴人只負責保養及維修，很少待在辦公室，無幫上
    訴人收受信件的權利，被上訴人僅需抄各住戶的電表度數交
    給會計去做程式輸入計算金額，電費金額由會計計算並製作
    收費通知單，台電公司抄的是整樓層公共的電表，已包括各
    住戶的使用度數在內，扣除各住戶的用電度數，才是公共使
    用的度數。被上訴人對於甲○○侵占之事並不知情，且無共
    同侵占行為，亦未曾對上訴人主任委員己○○承認要給甲○○一個機會，也未說其只要做到92年7 月底，是原審為被上
    訴人勝訴判決，並准予假執行，均無不合等語，並聲明如主
    文所示。
參、上訴人則以被上訴人之工作內容除公共機電設備維護外，並
    負責上訴人社區各樓層住戶公共水、電表之抄表，據抄表所
    得數據核算各住戶應繳及應分擔之公共水、電費用，兩造約
    定聘期自92年7 月1 日起至93年6 月30日止，每月薪資為31
    ,700 元 ，另於端午節、中秋節各加發半個月薪資，春節加
    發1 個月薪資。惟於92年5 月至同年7 月間，上訴人之公共
    水、電費為訴外人即上訴人社區總幹事甲○○挪用侵占4,34
    0,879 元，致上訴人遭台灣電力股份有限公司（下稱台電公
    司）及台灣自來水股份有限公司（下稱自來水公司）催收水
    、電費用，並有被斷水、斷電之虞等情，早為被上訴人所知
    悉，卻隱匿未及時告知上訴人，俾停止或減少損害致上訴人
    繼續受有公款遭侵占挪用之損失，已據證人乙○○陳證甚詳
    ，核與上訴人主任委員己○○之陳述相符，證人甲○○亦證
    稱：保全人員有可能將電費繳款通知書交給被上訴人等語；
    及證人丙○○亦證稱：「（問：當時乙○○及己○○向你詢
    問時，你是如何跟他們說的？）我真的忘記了，我不知道。
    （問：當時她們問你時，丁○○有無在場？）當時我和詹同
    一辦公室，我們是各自坐在辦公室位置上，她們是站在我旁
    邊問我，我記得丁○○有在場。」等語，益足證明。而被上
    訴人與丙○○乃男女朋友關係，已據證人乙○○證述在卷，
    丙○○因此對被上訴人極盡迴護，是證人丙○○所為有利於
    被上訴人之證詞，皆屬偏頗不實之陳述，對於不利於被上訴
    人之點，則全答以不復記憶，且就虧空公款乙事爆發後，被
    追究訊問之相關過程等重大情節，竟諉為不知或不清楚，顯
    與情理不合，而證人乙○○雖為上訴人之財務委員，然係無
    給職，自無甘冒刑責為偽證之可能，證人乙○○之證言洵屬
    可採。是被上訴人有虧職責在先，且未按實際數據抄表，時
    有以少報多之情，致上訴人受有超額支付水電費之損失，其
    怠忽職責、虛偽造假，顯已違反系爭僱佣契約情節重大，則
    上訴人依勞基法第12條規定將被上訴人解僱，依法有據。上
    訴人業於92年7 月21日公告自同年8 月1 日依法終止系爭僱
    佣契約，依勞基法第18條第1 項規定，被上訴人不得請求上
    訴人給付系爭薪資。另據證人乙○○之證言及上訴人主任委
    員己○○所述，被上訴人於被詢及如何處理善後時，即曾主
    動表示與丙○○工作至92年7 月底即自動辭職以示負責，則
    斯時兩造已有終止系爭僱佣契約之合意，上訴人之解僱公告
    僅係行政上作業，並寓含再次確認兩造已合意終止系爭僱佣
    契約之意，則被上訴人亦無再請求上訴人給付系爭薪資之理
    。況依民法第487 條規定，被上訴人因不服勞務而減省之交
    通費，以1 日100 元計算，全年亦可減省36,500元，自應予
    以扣除等語資為抗辯。並聲明：一、原判決廢棄。二、被上
    訴人在第一審之訴及假執行之聲請均駁回。
肆、被上訴人起訴主張其自87年8 月起即受僱於上訴人擔任機電
    士工作，嗣上訴人於92年4 月19日召開管理委員會議決議續
    聘被上訴人，聘期自92年7 月1 日起至93年6 月30日止，每
    月薪資31,700元應於每月5 日給付；另於中秋節即92年9 月
    11日、93年端午節即同年6 月22日各加發半個月薪資，並於
    93年春節即同年1 月22日加發1 個月薪資，經被上訴人同意
    應聘，兩造因而成立系爭僱佣契約。嗣上訴人於92年7 月21
    日公告以被上訴人在「行政管理上發生嚴重缺失」為由，表
    示自同年8 月1 日起解聘被上訴人之一切職務，並自同日起
    拒絕被上訴人到職上班，且迄今均未支付任何薪資與上開中
    秋節、春節及端午節加發薪資予被上訴人之事實，業據被上
    訴人於原審提出與其所述相符之上訴人管理委員會92年4 月
    29日會議記錄、公告各1 件為證，並經上訴人自承屬實，自
    堪信為真實。
伍、上訴人雖以前揭情詞，抗辯：被上訴人未將甲○○侵占款項
    及上訴人遭催繳水電費用之事告知上訴人，致上訴人之損失
    擴大，有虧職權，且未按實際數據抄表，致上訴人超額支付
    水、電費，違反系爭僱佣契約情節重大，是上訴人於92年7
    月21日，依勞基法第12條規定解僱被上訴人要屬合法云云，
    已為被上訴人所否認，主張：其僅需抄各住戶的電表度數交
    給會計，再由會計以電腦計算金額及製作收費通知單，其並
    不知甲○○侵占之事，且無共同侵占行為，亦未曾對己○○
    承認要給甲○○一個機會等語。經查：
一、系爭僱佣契約成立過程係先由上訴人於92年4 月19日召開管
    理委員會議，在會議中決議續聘被上訴人擔任機電工乙職，
    再經被上訴人應聘而成立，業經兩造於原審自承在卷，並有
    上訴人提出之上開會議記錄1 件附於原審卷內可稽，可知兩
    造並未以書面契約詳定被上訴人之工作內容，且依上開會議
    記錄「案由三」即有關僱佣被上訴人擔任機電士乙職之決議
    事項所載，亦無任何有關被上訴人擔任機電士職務所應負責
    之工作項目，是被上訴人之職務內容自應以其受僱期間所實
    際從事之工作為據。而上訴人社區總幹事甲○○乃綜合上訴
    人管理委員會的相關行政事務，包括向住戶收取管理費及代
    上訴人、住戶繳交水、電費予台電公司及自來水公司，上訴
    人社區是使用公電表，7 戶用1 個電表，先由台電公司抄表
    ，再將總金額寄給上訴人，2 個月收1 次電費，另由機電士
    丁○○（即被上訴人）、林良輝去抄每戶的私表使用度數，
    使用度數抄好後繳給會計以電腦程式計算每戶的應繳金額，
    再把每戶每月應繳的電費及管理費開立四聯單交給住戶，住
    戶可以選擇自行到銀行繳交或到管理中心繳交給甲○○或會
    計，台電公司的繳費通知書通常由保全人員先收到，收到後
    正常是會交給甲○○，如果沒有遇到甲○○，保全人員有可
    能交給管理中心的其他人員，因此也有可能將電費繳款通知
    書交給被上訴人，管理中心人員收到繳款通知書後應該再將
    之轉交給甲○○；被上訴人係擔任機電士職務，負責水電維
    修及住戶用電度數的抄寫，不包括計算每戶的用電金額，另
    水費繳交的情形與電費相同，但不需要抄表，所以被上訴人
    不需要抄水費的水表等情，業據證人甲○○於本院到庭結證
    甚詳，且為上訴人所不爭執（見本院93年10月4 日準備程序
    期日筆錄），核與證人即上訴人前會計丙○○於本院審理時
    結證稱：被上訴人係擔任機電士職務，負責修漏水、換燈泡
    、抄電表等，被上訴人將抄表給伊後，伊就會輸入電腦計算
    ，列表後有時由伊發給住戶，有時給甲○○發，有時會請被
    上訴人幫忙發給住戶，被上訴人並不用計算每戶需繳之水、
    電費，也無收受水電費繳費通知單或跟住戶收取電費，水費
    是按照每住戶的坪數大家平均分擔，不用抄表等語相符（見
    本院93年12月29日準備程序期日筆錄），足見被上訴人實際
    上之職務內容僅止於上訴人社區機電設備維護、抄寫各住戶
    之用電度數，並不包括據其抄表所得度數核算各住戶應繳之
    水、電費或向各住戶收取水、電費或代上訴人向台電公司、
    自來水公司繳款等事項，亦不負有代收上訴人信件或水、電
    費繳費或催繳通知單之義務甚明。
二、雖上訴人提出機電人員斷電流程表1 張，並舉證人乙○○所
    證丙○○與被上訴人為男女朋友關係，辯稱：被上訴人亦負
    責依抄表所得核算各住戶應繳之水、電費，黃惠雯所為有利
    於被上訴人之證詞皆不可採云云。惟衡諸系爭機電人員斷電
    流程表上僅表明各住戶積欠電費達2 個月應如何通知、斷電
    、申訴、繳清及結案等事項，核與上訴人社區係由何人據被
    上訴人抄表所得計算各住戶應繳之水、電費乙事毫無關連，
    自無從依系爭機電人員斷電流程表得出被上訴人亦負有核算
    各住戶應繳之水、電費金額之責；又證人丙○○前開證詞既
    與證人甲○○之證詞相符，上訴人於原審亦稱並無任何證據
    證明被上訴人應負責之工作項目包括依抄表所得核算各住戶
    每戶應繳之公共水、電費用在內，則證人丙○○縱與被上訴
    人為男女朋友關係，然其所為前開證詞亦不因此即認為不可
    採信。再參以按一般情形判斷，所謂機電士負責之工作項目
    自應與機電設施之操作或其維修事務有關，然上訴人所指依
    抄表數據核算各住戶應繳之公共水、電費用，則屬於會計工
    作項目，與一般所謂機電之工作項目自屬有間，上訴人復未
    能舉證證明被上訴人確負有核算各住戶應繳之水、電費金額
    之責任，則上訴人前開抗辯，自無可採，堪信被上訴人主張
    其不負責依抄表所得數據核算各住戶應繳之水、電費，亦無
    幫上訴人收受信件的權利之情為真實。
三、上訴人另以證人乙○○之證詞與上訴人主任委員己○○之陳
    述相符，並提出轉帳傳票2 張，辯稱：被上訴人與丙○○早
    已知情甲○○侵占系爭水、電費及上訴人屢受台電公司及自
    來水公司催討欠費，卻匿情不報，致上訴人損失加重，有虧
    職守云云。惟查證人乙○○證稱：其在92年5 月接財務委員
    時，會計丙○○無法將帳冊交出，後因台電公司寄催繳通知
    單來，其在同年7 月初才知悉甲○○侵占之事，當時其有向
    會計丙○○查帳，約在同年7 月多，其與主任委員己○○去
    被上訴人及丙○○辦公室，己○○問丙○○為何事情鬧這麼
    大都沒有告訴我們，丙○○哭著說甲○○跟他們（指丙○○
    及被上訴人）說要他們給他一個機會，他會來補，其不知甲○○是何時跟丙○○及被上訴人說的等語（見本院94年1 月
    19日準備程序期日筆錄），上訴人主任委員己○○亦陳稱：
    其接到台電公司的催繳通知，被上訴人及丙○○跟其承認說
    他們要給甲○○一個機會等語（見本院93年11月8 日準備程
    序期日筆錄），均僅可證明被上訴人或丙○○於知悉甲○○
    侵占系爭水、電費乙事後，曾受甲○○請求不要將該事告知
    他人，甲○○會補回系爭侵占款項，則被上訴人基於同事情
    誼，為給予甲○○一個補回系爭侵占款之機會而未告知上訴
    人，尚與常理相符，且如甲○○果真補回系爭侵占款，亦可
    補償上訴人之損失，是被上訴人未將甲○○侵占之事告知上
    訴人，應無預料到甲○○會無法補回系爭侵占款或有擴大侵
    占金額之情形，自難認被上訴人係基於損害上訴人之意圖積
    極隱匿甲○○侵占之事而有虧職責。又甲○○係先向上訴人
    請款付水、電費，但實際上沒有立即向台電公司及自來水公
    司繳費就先挪用，等到台電公司及自來水公司寄交催繳單，
    甲○○就再向上訴人請款下一期的水、電費款以補上一期未
    交的水、電費，另因上訴人主任委員不會去核對上訴人社區
    共44張水、電費繳款單據的金額，甲○○亦將該單據的金額
    灌水高報，因此惡性循環，甲○○就侵占系爭水、電費款項
    ，被上訴人並未共同侵占，甲○○也未將伊侵占系爭水、電
    費及管理費之事告知被上訴人，被上訴人亦不知道甲○○未
    按照催繳的期限去繳水、電費或催繳通知之事，在甲○○任
    職期間，並無發現被上訴人沒有按照實際的電表抄表的情形
    ，且台電公司寄交的繳費通知單上應繳金額是每7 戶共同電
    表的金額，向住戶收款時要附上繳費通知單，上面會有詳細
    的度數及總金額，另會附上會計電腦計算的單據，並不會發
    生上訴人超額繳電費給台電公司的情況等情，亦據證人甲○○到庭結證甚詳，並為上訴人所不爭執（見本院93年10月4
    日準備程序期日筆錄）；證人丙○○亦證稱：其係先看到催
    繳通知，就把催繳通知拿給甲○○，甲○○說他會處理，後
    來己○○就向其質問甲○○侵占款項的事情，甲○○並未與
    被上訴人合謀侵占系爭水、電費等語（見本院93年12月29日
    準備程序期日筆錄），衡之甲○○侵占系爭水、電費既屬犯
    罪行為，自會隱匿以防他人知悉，且甲○○若與被上訴人共
    謀侵占系爭水、電費，自無甘冒單獨對上訴人負擔全部民、
    刑事責任而做出有利於被上訴人卻不利於自己證詞之必要，
    自堪認證人甲○○及丙○○前開證言亦無不可採信之處。另
    系爭轉帳傳票雖有記載在91年12月19日及92年1 月3 日各轉
    帳支出公共電費359,360 元，惟系爭轉帳傳票並無任何製作
    名義人之簽名或用印，有系爭轉帳傳票2 張在卷可稽，則系
    爭轉帳傳票是否係丙○○製作，尚非無疑，況其縱然確係丙○○製作，亦僅屬丙○○之個人行為，尚難遽以認定或推論
    被上訴人應早已知悉甲○○侵占系爭水、電費之事。是證人
    乙○○上開證言及系爭轉帳傳票均難為不利於被上訴人之認
    定，此外，上訴人復未提出被上訴人確有未按實際數據抄表
    ，致上訴人超額支付水、電費損失之證明，自堪認被上訴人
    應係上訴人遭台電公司催繳電費之事後，始知悉甲○○侵占
    系爭水、電費之事，並非事先與甲○○共謀侵占，被上訴人
    之抄表亦無虛偽造假情事，上訴人抗辯被上訴人早已知情甲○○侵占系爭水、電費之事云云，亦無可取。
四、又依證人甲○○之證詞，足見上訴人之保全人員及管理中心
    之全部人員均有可能收到或看到台電公司或自來水公司寄交
    之催繳通知單，而可知悉甲○○未繳交系爭水、電費，並非
    僅被上訴人可得知悉上訴人遭催繳電費而有被斷水、斷電之
    虞，衡諸上訴人提出之催繳電費通知單早於92年5 月份起即
    已寄發，亦有系爭催繳電費通知單在卷可查，惟上訴人卻從
    未自其保全人員或其他管理中心人員口中得知遭催繳水、電
    費之事，並遲至同年7 月份始知悉遭催繳系爭水、電費之事
    ，實與常理有違。況代上訴人繳交系爭水、電費既屬甲○○
    之職責，被上訴人僅負責抄錄電表交付會計核算金額，亦無
    代上訴人收受信件或催繳通知單之義務，且被上訴人為給予
    甲○○一個補回系爭侵占款之機會而未告知上訴人，並非基
    於損害上訴人之意圖所為之積極隱匿行為，既如前述，則被
    上訴人收受保全人員交付之系爭催繳通知單後，自僅需再將
    之轉交予甲○○即無違反被上訴人基於系爭僱佣契約應負之
    義務，是上訴人僅因被上訴人未將遭催收系爭水、電費及甲○○侵占之事告訴上訴人，即辯稱被上訴人有虧職責云云，
    並無可採。再者被上訴人既無未按實抄表或以少報多，致上
    訴人受有超額支付水、電費損失之行為，自同難認被上訴人
    有何違反系爭僱佣契約之處。則上訴人僅因甲○○有侵占系
    爭水、電費及被上訴人事後知悉之情事，抗辯被上訴人違反
    系爭僱佣契約情節重大，伊得依勞基法第12條規定，不經預
    告終止系爭僱佣契約，自乏所據，是上訴人於92年7 月21日
    公告自同年8 月1 日起將被上訴人解僱，自不生合法終止系
    爭僱佣契約之效力，上訴人此部分之抗辯同無可採。
陸、上訴人另辯稱：被上訴人曾主動表示與丙○○工作至92年7
    月底即自動辭職負責，斯時兩造已有終止系爭僱佣契約之合
    意，上訴人之解僱公告僅係行政上之作業云云，亦為被上訴
    人所否認，主張：其係遭上訴人違法解僱，並沒有向上訴人
    表示只做到92年7 月底等語。經查證人乙○○固證稱：「當
    時己○○有問丙○○及丁○○，說事情發生了，現在你們該
    怎麼辦，結果丙○○及丁○○就說他們要做到月底（即92年
    7 月底），後來他們就做到7 月底就離開了。」云云，惟依
    上訴人於原審提出管理委員會92年度7 月第11屆第4 次會議
    記錄「七、臨時動議」之「案由一」所載，上訴人認丙○○
    、林良輝及被上訴人因甲○○涉嫌侵占，行政有缺失及應有
    懲處之必要，乃決議將丙○○任職期間涉嫌侵占款項情事移
    送司法機關追究民、刑事責任，且自92年7 月19日起免除一
    切職務，另林良輝及被上訴人則於同年月31日解聘，並均於
    同年月21日公告，亦有上開會議記錄及公告各1 件附於原審
    卷內足憑，核與證人丙○○證稱：其是被開除的，並沒有聽
    到被上訴人說要做到月底等語相符（見本院93年12月29日準
    備程序期日筆錄），顯見證人乙○○上開證詞與上訴人實際
    上係將丙○○及被上訴人解僱之情有違。參以上訴人主任委
    員己○○先於本院陳稱：當時我就斥責他們，並問他們要自
    己走還是要我們開除，後來我們就開除丙○○，被上訴人及
    林良輝表示要做到月底云云（見本院93年12月29日準備程序
    期日筆錄），後卻陳稱：其有問過另一機電士林良輝是否知
    情，他說他不知情，其就叫他留下來繼續協助，後來是他自
    己沒辦法和太平洋公司合作才離職云云（見本院94年1 月19
    日準備程序期日筆錄），證人乙○○亦附合己○○所言，另
    證稱：其沒有罵過林良輝，當時跟我們說要做到月底的，只
    有詹惠雯及被上訴人兩人云云（同見本院94年1 月19日準備
    程序期日筆錄），可知證人乙○○之證詞與己○○之陳述先
    後已有矛盾，益證證人乙○○前開證詞均係迴護上訴人之詞
    ，並不因乙○○擔任上訴人之財務委員係無給職，即認其證
    詞必絕無偏頗之處，則證人乙○○前開證言，顯與事實不符
    ，並不可採。而證人丙○○所證遭上訴人開除及被上訴人並
    未表示要做到月底之事既與上開會議記錄及公告之記載相符
    ，自不因丙○○與被上訴人為男女朋友或其對於不利於被上
    訴人之點或有關虧空公款被追究詰問之相關過程均諉為不知
    或不復記憶，即謂其前開證詞亦不可採，是上訴人抗辯系爭
    僱佣契約業經兩造合意而終止云云，同無可採。
柒、被上訴人又主張系爭僱契約既不生終止效力，惟上訴人自92
    年8 月1 日起拒絕被上訴人提供勞務，其仍得請求上訴人給
    付系爭薪資等語，雖為上訴人所否認。惟按債權人對於已提
    出之給付，拒絕受領或不能受領者，自提出時起，負遲延責
    任。又債務人非依債務本旨實行提出給付者，不生提出之效
    力。但債權人預示拒絕受領之意思，或給付兼需債權人之行
    為者，債務人得以準備給付之事情，通知債權人，以代提出
    。雇用人受領勞務遲延者，受僱人無補服勞務之義務，仍得
    請求報酬。民法第234 條、第235 條及第487 條前段亦有明
    文。經查上訴人以被上訴人違反系爭僱佣契約情節重大為由
    終止系爭僱佣契約既不合法，兩造復無終止之合意，有如前
    述，被上訴人自得依據系爭僱佣契約繼續至上訴人處提供勞
    務及受領薪資報酬。再查上訴人自92年8 月1 日起解僱被上
    訴人後，被上訴人即於同年月28日向原審提起本件訴訟，惟
    上訴人卻表示被上訴人有職務上之疏失，系爭僱佣契約業經
    伊依勞基法第12條規定終止云云，足認被上訴人已向上訴人
    表示要繼續工作，但遭上訴人拒絕，而被上訴人回復工作既
    需經上訴人配合及同意，顯見被上訴人已將準備提供勞務之
    給付通知上訴人，但經上訴人預示拒絕受領，則被上訴人自
    92年8 月1 日起未能提供勞務工作，乃上訴人以解僱為由拒
    絕受領之故，被上訴人自無補服勞務之義務，仍得依約按期
    領取薪資。上訴人抗辯依同法第18條規定，被上訴人不得向
    上訴人請求給付本件薪資，自乏依據。又依系爭僱佣契約約
    定，上訴人應於每月5 日給付被上訴人薪資31,700元，且上
    訴人自92年8 月份起迄至系爭僱佣契約終止時之93年6 月30
    日止，均未支付薪資予被上訴人，既如前述，則被上訴人請
    求上訴人給付92年8 月份之薪資31,700元，並自同年9 月份
    起至93年6 月份止，於每月5 日各給付被上訴人之每月薪資
    31,700元，並均各自上訴人逾期給付之日即各該月份之6 日
    起至清償日止，按年息5 ％計算之利息（即如附表編號一至
    十一所示），要屬有據。又上訴人亦未給付中秋節即92年9
    月11日、端午節即93年6 月22日各應加發之半個月薪資，亦
    未給付應於春節即同年1 月22日加發之1 個月薪資予被上訴
    人，亦如前述，則被上訴人請求上訴人應分別於上開中秋節
    、端午節各另給付半個月薪資15,850元，及分別自上訴人逾
    期給付之日即92年9 月12日或93年6 月23日起，並均至清償
    日止，各按年5 ％息計算之利息（即如附表編號十二、十三
    所示）；暨應於上開春節另給付1 個月薪資31,700元，及自
    上訴人逾期給付之日即93年1 月23日起至清償日止，按年息
    5 ％計算之利息（即如附表編號十四所示），亦屬有據。雖
    上訴人辯稱被上訴人因全年不服勞務減省之交通費36,500元
    應予扣除云云，惟未據上訴人舉證證明被上訴人確有此項交
    通費用之支出，則上訴人空言抗辯被上訴人請求之系爭薪資
    應扣除其減省之交通費36,500元云云，同屬無稽。從而被上
    訴人依民法第487 條前段規定及系爭僱佣契約，請求上訴人
    給付如附表所示金額及其遲延利息，均有理由，應予准許。
    則原審依系爭僱佣契約，認上訴人已有逾期給付及將來到期
    不履行之虞，判命上訴人如數給付，並分別依兩造之陳明，
    併酌定相當之擔保金額分別准為假執行或免為假執行之宣告
    ，經核於法均無不合，上訴意旨指摘原判決不當，求予廢棄
    改判，為無理由，應予駁回其上訴。
捌、本件事證已臻明確，兩造其餘攻擊防禦方法，核與本件判決
    結果不生影響，爰不一一論述，併此說明。
據上論結，本件上訴為無理由，依民事訴訟法第385 條第1 項前
段、第436 條之2 第2 項、第449 條第1 項、第78條，判決如主
文。
中　　華　　民　　國　　94　　年　　6　　月 　 2 　　日
                      勞工法庭    審判長法  官  潘進柳
                                        法  官　周玉群
                                        法  官　林雯娟
上列正本證明與原本無異
不得上訴
中　　華　　民　　國　　94　　年　　5 　　月　　30　　日
                                        書記官　簡維萍
附表：
┌─┬─────────────┬─────────┬───────────┐
│編│請求金額（ 新 台 幣 ）    │利              率│計     息    期     間│
│號│                          │                  │                      │
├─┼─────────────┼─────────┼───────────┤
│一│ 31,700元                 │年息5％           │民國92年8月6日起至清償│
│  │                          │                  │日止                  │
├─┼─────────────┼─────────┼───────────┤
│二│ 31,700元                 │年息5％           │民國92年9月6日起至清償│
│  │                          │                  │日止                  │
├─┼─────────────┼─────────┼───────────┤
│三│ 31,700元                 │年息5％           │民國92年10月6日起至清 │
│  │                          │                  │償日止                │
├─┼─────────────┼─────────┼───────────┤
│四│ 31,700元                 │年息5％           │民國92年11月6日起至清 │
│  │                          │                  │償日止                │
├─┼─────────────┼─────────┼───────────┤
│五│ 31,700元                 │年息5％           │民國92年12月6日起至清 │
│  │                          │                  │償日止                │
├─┼─────────────┼─────────┼───────────┤
│六│ 31,700元                 │年息5％           │民國93年1月6日起至清償│
│  │                          │                  │日止                  │
├─┼─────────────┼─────────┼───────────┤
│七│ 31,700元                 │年息5％           │民國93年2月6日起至清償│
│  │                          │                  │日止                  │
├─┼─────────────┼─────────┼───────────┤
│八│ 31,700元                 │年息5％           │民國93年3月6日起至清償│
│  │                          │                  │日止                  │
├─┼─────────────┼─────────┼───────────┤
│九│ 31,700元                 │年息5％           │民國93年4月6日起至清償│
│  │                          │                  │日止                  │
├─┼─────────────┼─────────┼───────────┤
│十│ 31,700元                 │年息5％           │民國93年5月6日起至清償│
│  │                          │                  │日止                  │
├─┼─────────────┼─────────┼───────────┤
│十│ 31,700元                 │年息5％           │民國93年6月6日起至清償│
│一│                          │                  │日止                  │
├─┼─────────────┼─────────┼───────────┤
│十│ 15,850元                 │年息5％           │民國92年9月12日起至清 │
│二│                          │                  │償日止                │
├─┼─────────────┼─────────┼───────────┤
│十│ 15,850元                 │年息5％           │民國93年6月23日起至清 │
│三│                          │                  │償日止                │
├─┼─────────────┼─────────┼───────────┤
│十│ 31,700元                 │年息5％           │民國93年1月23日起至清 │
│四│                          │                  │償日止                │
└─┴─────────────┴─────────┴───────────┘
